臺灣高等法院臺中分院刑事判決
110年度上訴字第616號
上  訴  人  
即  被  告  林舜暌
選任辯護人  林健群律師
            黃昱婷律師
上列上訴人即被告因違反藥事法案件，不服臺灣臺中地方法院10
8年度訴字第2628號中華民國109年12月10日第一審判決（起訴案
號：臺灣臺中地方檢察署108年度偵字第14649號，移送併辦案號
：109年度偵字第2731號），提起上訴，本院判決如下：
    主  文
上訴駁回。
林舜暌緩刑參年，並應向指定之政府機關、政府機構、行政法人
、社區或其他符合公益目的之機構或團體，提供壹佰小時之義務
勞動服務，及接受受理執行之地方檢察署所舉辦之法治教育參場
次。緩刑期間付保護管束。
    犯罪事實
一、林舜暌(原審判決載為林舜「睽」）明知含有尼古丁（Nicot
    ine）成分之電子霧化器補充液（俗稱電子菸油），係屬藥
    事法所稱之藥品，應申請衛生福利部查驗登記，經核准發給
    藥品許可證後，始得輸入，如未經核准而擅自輸入，即屬藥
    事法第22條第1 項第2 款所稱之禁藥。其明知其向綽號「陳
    大頭」、「阿國」、「周傑」、「阿翔」等人購得含有尼古
    丁成分之電子菸油係屬前述之禁藥，竟基於販賣禁藥之犯意
    ，於民國107年4月13日起至108年5月7日8時5分許為警查獲
    時止，在臺中市○○區○○路○段000 ○00號、臺中市○○區○○路00
    0 巷00號5 樓之2 等處，以「楊家榮」、「蔡蔚」之名義，
    利用人頭電話卡申請露天拍賣帳號「twvape」、蝦皮拍賣帳
    號「twvape」、「kvp .01 」、「vape201707」、「mccucu
    der 」、「rockvape」、「darthvapor1805」、「vapeplan
    et」、「vapeslive 」、「Z0000000000 」、「Z000000000
    0 」、PChome拍賣帳號「twvape」，再透過上開拍賣帳號將
    含有尼古丁成分電子菸油之販賣訊息，刊登陳列於露天、蝦
    皮、PChome等拍賣網站上，供不特定人上網標購，再提供人
    頭帳戶彰化商業銀行帳號00000000000000號（戶名：楊家榮
    ）、元大商業銀行帳號00000000000000號（戶名：蔡蔚）予
    買家匯入購買款項，以此方式販賣含有尼古丁成分之電子菸
    油，販賣所得合計達新臺幣（下同）542 萬7,536 元。嗣桃
    園市政府衛生局於107 年4 月13日向蝦皮拍賣帳號「kvp .0
    1 」購得「雪花啤9#3 60ml」電子菸油3 瓶，另於同年6 月
    6 日向蝦皮拍賣帳號「twvape」購得「ANML白章魚 白章 #3
     #6 60 ml 」電子菸油2 瓶，經送衛生福利部食品藥物管理
    署檢驗結果，均檢出尼古丁成分，再為警持臺灣臺中地方法
    院核發之搜索票，於108年5月7日8時5分許，前往臺中市○○
    區○○路○段000○00號執行搜索，並經林舜暌同意搜索，於同
    日9時40分許前往臺中市○○區○○路000巷00號5樓之2執行搜索
    ，當場扣得林舜暌所有供販賣禁藥所用如附表一、二所示之
    物，而查獲上情。
二、案經內政部警政署保安警察第三總隊第一大隊移送臺灣臺中
    地方檢察署檢察官偵查起訴及移送併案審理。　　
　　理    由
一、證據能力：
　㈠按被告以外之人於審判外之陳述雖不符刑事訴訟法第159條
    之1至第159條之4等4條之規定，而經當事人於審判程序同意
    作為證據，法院審酌該言詞陳述或書面陳述作成時之情況，
    認為適當者，亦得為證據。當事人、代理人或辯護人於法院
    調查證據時，知有刑事訴訟法第159條第1項不得為證據之情
    形，而未於言詞辯論終結前聲明異議者，視為有前項之同意
    ，刑事訴訟法第159條之5定有明文。該條立法意旨在於傳聞
    證據未經當事人之反對詰問予以核實，原則上先予排除。惟
    若當事人已放棄反對詰問權，於審判程序中表明同意該等傳
    聞證據可作為證據；或於言詞辯論終結前未聲明異議，基於
    尊重當事人對傳聞證據之處分權，暨證據資料愈豐富，愈有
    助於真實發見之理念，且強化言詞辯論主義，使訴訟程序得
    以順暢進行，上開傳聞證據亦均具有證據能力。經查，本件
    以下所引用被告以外之人於審判外之言詞或書面陳述，檢察
    官、被告及其辯護人於準備程序中對證據能力表示沒有意見
　　等語 （本院卷第86、87頁），且迄至言詞辯論終結前亦未
    聲明異議，本院審酌該等言詞或書面陳述之製作及取得，並
    無證據顯示有何違背程序規定而欠缺適當性之情事，認以之
    為證據應屬適當，自均有證據能力。
　㈡按關於非供述證述，並無傳聞法則規定之適用，該非供述證
    據如非出於違法取得，並已依法踐行調查程序，即不能謂無
    證據能力。查本判決下列所引用之非供述證據，並無證據證
    明係實施刑事訴訟程序之公務員違背法定程序所取得，且檢
    察官、被告及其辯護人於本院準備程序時均對證據能力表示
    沒有意見等語 （本院卷第86、87頁），且迄於言詞辯論終
    結前均未表示無證據能力，自應認均具有證據能力。
　㈢被告之自白，非出於強暴、脅迫、利誘、詐欺、疲勞訊問、
    違法羈押或其他不正之方法，且與事實相符者，得為證據，
    刑事訴訟法第156條第1項定有明文。查本件被告於警詢時、
    偵查中、原審及本院準備程序、審理中所為之自白，並未曾
    提出有何遭受「強暴、脅迫、利誘、詐欺、疲勞訊問、違法
    羈押或其他不正之方法」始為自白之主張，參酌下述其他證
    據，足認被告於上開自白，與事實相符，依法自得為證據。
二、認定犯罪事實所憑之證據及理由：
　　訊據上訴人即被告林舜暌（下稱被告）就上開事實於警詢時
    、偵查中、原審及本院準備程序暨審理中坦承不諱（見警卷
    第16、17頁、 偵14649卷第9頁、原審卷第167、738頁、本
    院卷第81、119頁），並有蝦皮購物「雪花啤9#3 60ml」網
    頁畫面暨購物採證照片、桃園市政府衛生局107年6 月20日
    桃衛藥字第1070052469號函、衛生福利部食品藥物管理署10
    7年5月22日FDA 研字第1070016608號函檢附檢驗報告書、樂
    購蝦皮有限公司107年6月8日樂購蝦皮字第0180608004J 號
    函各1份；蝦皮購物「ANML白章魚 白章 #3 #660ml」網頁畫
    面暨購物採證照片、桃園市政府衛生局107 年6 月22日桃衛
    藥字第1070054001號函、107年8月27日桃衛藥字第10700763
    37號函、樂購蝦皮有限公司107年8月1日樂購蝦皮字第01808
    01023A號函、衛生福利部食品藥物管理署107年7月17日FDA
    研字第1070023373號函檢附檢驗報告書各1份；內政部警政
    署保安警察第三總隊第一大隊109年2月10日保三壹警偵字第
    1090000740號函檢附職務報告、送驗證物清單、衛生福利部
    食品藥物管理署108年12月17日FDA研字第1086013785號函檢
    附檢驗報告書、臺灣臺中地方法院搜索票、自願受搜索同意
    書、查獲現場照片、扣案物照片各1 份、內政部警政署保安
    警察第三總隊第一大隊搜索扣押筆錄、扣押物品目錄表各2 
    份；元大商業銀行（原大眾銀行）自然人開戶申請書、中華
    民國統一證號基資表、大陸地區人民明細資料報表、客戶往
    來交易明細、樂購蝦皮股份有限公司109年6月18日樂購蝦皮
    字第0200618001S號函暨光碟內容列印交易資料、露天市集
    國際資訊股份有限公司109年9月2日露安109 法字第089 號
    函暨光碟內容列印交易資料各1份（見警卷第25至 75頁、第
    77至109頁、第111至 119頁、第121至151頁、第153至155頁
    、第157至159頁、第161至165頁、第169頁、第171頁、第17
    3至175頁、第177至183頁、第185至187頁、第191至 203頁
    ，偵14649卷第139頁、第209頁、第221至279頁，原審卷第3
    37頁、第339至707頁）在卷可參，並有扣案如附表一、二所
    示之物可資佐證。 足徵被告自白與事實相符，應堪採信。
    本件事證明確，被告犯行堪以認定，應予依法論科。
三、論罪：
  ㈠核被告所為，係犯藥事法第83條第1 項之販賣禁藥罪。
　㈡被告意圖販賣而陳列禁藥之低度行為，為其販賣禁藥之高度
    行為所吸收，不另論罪。又被告於107年4月13日起至108年5
     月7日8時5分許為警查獲時止，透過上開拍賣帳號持續販售
    含有尼古丁成分之電子菸油，乃基於單一之行為決意，在密
    接之時間，相同之地點而為，侵害相同法益，各行為之獨立
    性極為薄弱，依一般社會健全觀念，在時間差距上，難以強
    行分開，在刑法評價上，以視為數個舉動之接續施行，合為
    包括之一行為予以評價較為合理，應論以接續犯，僅成立一
    罪。至檢察官移送併辦之犯罪事實，與起訴書所載之犯罪事
    實為接續犯之實質上一罪關係，法院自得併予審理，附此敘
    明。
四、本院之判斷： 　　
　㈠原判決認被告販賣禁藥之犯行，罪證明確，適用藥事法第83
    條第1項，刑法第11條前段等規定，並以行為人之責任為基
    礎，審酌被告為圖一己之利，擅自在拍賣網站上公開販售含
    有尼古丁成分之電子菸油，規避政府機關之管理，危害國民
    身體健康，所為應予非難，惟念及被告並無前科紀錄，此有
    臺灣高等法院被告前案紀錄表1 份在卷可稽，素行良好，且
    犯後坦承犯行，態度尚佳，復考量被告販賣含有尼古丁電子
    菸油之期間、規模、已售出之價量、查獲之數量，暨其於法
    院審理中自陳智識程度大學畢業、經濟狀況普通、現從事模
    版工人之工作，並提出在職薪資證明1 份為憑等一切情狀，
    量處有期徒刑陸月，並說明：①扣案如附表一所示之物，經
    檢驗結果均含尼古丁成分，有送驗證物清單、衛生福利部食
    品藥物管理署108年12月17日FDA研字第1086013785號函檢附
    檢驗報告書各1份在卷可稽，上開物品係屬藥事法第22條第1
    項第2款所稱之禁藥，尚未經行政機關沒入銷燬，且均為被
    告所有，此據被告於審理中供明，係供本件販賣禁藥所用之
    物，爰依刑法第38條第2項前段之規定，宣告沒收。②扣案如
    附表二所示之物，均為被告所有，業據被告於審理中供明，
    而附表二編號1至11所示之物，係供販售之電子菸主機，又
    附表二編號12所示之物，因無可供取樣之檢體，無從進行檢
    驗，附表二編號13至14所示之物，經檢驗結果則不含尼古丁
    成分，此有送驗證物清單、衛生福利部食品藥物管理署108
    年12月17日FDA研字第1086013785號函檢附檢驗報告書各1份
    附卷足憑，然均混充在含尼古丁成分之電子菸油中供販售之
    用；另附表二編號15至26所示之物，均係供本件販賣禁藥所
    用之物，此據被告於原審審理中供陳在卷，依刑法第38條第
    2項前段之規定，宣告沒收。③被告販賣禁藥所得合計542萬7
    ,536元，此據被告於原審審理中供陳在卷，並有元大商業銀
    行客戶往來交易明細1份存卷可參，因未扣案，應依刑法第3
    8條之1第1項前段、第3項之規定，宣告沒收，於全部或一部
    不能沒收或不宜執行沒收時，追徵其價額。④至扣案如附表
    三所示之物，被告於原審審理中否認作為本件犯行使用，亦
    無證據證明與本件被告犯行有關，故不予宣告沒收，核其認
    事用法，並無不當，量刑亦屬妥適。
　㈡被告上訴意旨略以原審判決結果顯然失重，亦未說明與法院
    歷年量刑慣例未符之原因，足見原審判決量刑結果有畸重，
    量刑恣意無章而有過重之不當，違反比例原則、平等原則及
    罪刑相當之原則，且未依刑法第59條酌減其刑，亦未說明未
    依上開規定減刑之原因，容有違誤云云。惟按刑法第59條，
    犯罪之情狀顯可憫恕，認科以最低度刑，仍嫌過重者，得酌
    量減輕其刑之規定，乃法院得自由裁量之事項。而同法第57
    條規定，科刑時應審酌一切情狀，尤應注意左列事項（共10
    款）為科刑重輕之標準，兩條適用上固有區別，惟所謂「犯
    罪之情狀」與「一切情形」云云，並非有截然不同之領域，
    於裁判上酌減其刑時，應就犯罪一切情狀（包括第57條所列
    舉之10款事項)，予以全盤考量，審酌其犯罪有無可憫恕之
    事由（即判例所稱有特殊之原因與環境等等，在客觀上足以
    引起一般同情，以及宣告法定低度刑，是否猶嫌過重），以
    為判斷。故適用第59條酌量減輕其刑時，並不排除第57條所
    列舉10款事由之審酌，惟其程度應達於確可憫恕，始可予以
    酌減（最高法院107年度台上字第453號判決意旨參照）。又
    犯罪之動機、犯罪之手段、犯罪後坦承犯罪、態度良好，或
    係無不良素行、經濟困難等情狀，僅可為法定刑內從輕科刑
    之標準，不得據為酌量減輕之理由（最高法院45年台上字第
    1165號判決意旨參照）。查被告雖坦承犯行，尚表悔意，犯
    後態度良好，然其在網路販賣禁藥，時間長達1年許，交易
    金額非低，查獲之數量甚多，顯見營業規模非微，依其犯罪
    情節，實無足堪憫恕及在客觀上足以引起一般之同情之情狀
    ，被告上訴請求依刑法第59條規定減輕其刑，自屬無據。再
    按量刑輕重係屬事實審法院得依職權自由裁量之事項，苟已
    斟酌刑法第57條各款所列情狀而未逾越法定刑度，不得遽指
    為違法（最高法院72年度台字第3396號、75年度台上字第70
    33號判決意旨參照）；且在同一犯罪事實與情節，如別無其
    他加重或減輕之原因，下級審量定之刑，亦無過重或失輕之
    不當情形，則上級審法院對下級審法院之職權行使，原則上
    應予尊重（最高法院85年度台上字第2446號判決意旨參照）
    。販賣禁藥罪法定刑為7年以下有期徒刑，得併科新臺幣500
    0萬元以下之罰金，原判決已依刑法第57條各款規定之適用
    ，就被告販賣禁藥罪之量刑詳為審酌並敘明理由，量處有期
    徒刑6月，並未逾越法定刑度，且係低度量刑，更 無失之過
    重之情形，被告上訴請求從輕量刑云云，難認有理由。再者
    ，刑法第57條所示之量刑因子，於相同類型之不同個案，並
    不相同，經不同法院於不同時空為直接審理後，自有不同之
    裁量結果，個案情節不同，自難以他案判決結果比附援引。
    上訴意旨另以其他案件之量刑指摘原判決量刑恣意無章而有
    過重之不當，違反比例原則、平等原則及罪刑相當之原則云
    云，亦屬無據。綜上，被告上訴意旨，猶指摘原審判量刑過
    重而有不當，為無理由，應予駁回。
　㈢復查被告為84年9月出生，有其年籍資料可參，年紀尚輕；
　　而其現從事模板工，有在職證明書可參（見原審卷第741頁
    ），復供稱其因家中不好過，當時就讀大學想說有點錢賺就
    好，營業額雖高，但利潤很低等語（見本院卷第120、121頁
    ），另供稱：其因工作時遭電鋸鋸到，有3指斷掉，大拇指
    截肢，無名指、中指有接回等情（見本院卷第121頁；另有
    陳報診斷證明書為憑），堪認被告已有正當工作，復因工作
    造成相當之傷勢。被告前未曾因故意犯罪受有期徒刑以上刑
    之宣告，有臺灣高等法院被告前案紀錄表可參，其因一時失
    慮，致罹刑典，於犯罪後坦承犯行，被告經此偵、審程序及
    刑之宣告，當知警惕深切反省，本院綜核各情，暨參諸刑罰
    之目的固有處罰行為人之意義，現今通行之概念係重在教育
    ，而非重在懲罰，且其積極目的在預防犯人之再犯，若因偶
    然觸法，即置諸刑獄，自非刑罰之旨，因認所宣告之刑以暫
    不執行為適當，並有課以一定負擔之必要，爰依刑法第74條
    第1項第1款、第2項第5款、第8款之規定，對被告宣告緩刑3
    年，並向指定之政府機關、政府機構、行政法人、社區或其
    他符合公益目的之機構或團體，提供100小時之義務勞動服
    務，及接受受理執行之地方檢察署所舉辦之法治教育3場次
    ，並諭知被告緩刑期間付保護管束。另依刑法第75條之1第1
    項第4款規定，受緩刑之宣告，違反上開本院所定負擔情節
    重大，足認原宣告之緩刑難收其預期效果，檢察官得依刑事
    訴訟法第476條及刑法第75條之1第1項第4款之規定，聲請撤
    銷本件緩刑之宣告，併予敘明。
據上論斷，應依刑事訴訟法第368條，刑法第74條第1項第1款、
第2項第5款、第8款、第93條第1項第2款，判決如主文。
本案經檢察官黃靖珣提起公訴，檢察官李基彰移送併辦，檢察官
黃裕峯到庭執行職務。
中　　華　　民　　國　　110 　年　　5 　　月　　26　　日
            刑事第十二庭   審判長法　官　張國忠
                                 法　官  李雅俐
                                 法　官  陳  葳 
以上正本證明與原本無異。
如不服本判決應於收受送達後20日內向本院提出上訴書狀，其未
敘述上訴理由者，並得於提起上訴後20日內向本院補提理由書狀
（均須按他造當事人之人數附繕本）「切勿逕送上級法院」。 

　　　　　　　　　　　　　     　書記官  蔡皓凡 
　　　　　　　　　　　　　　　　 
中　　華　　民　　國　　110 　年　　5 　　月　　26　　日

附錄法條：
藥事法第83條：
明知為偽藥或禁藥，而販賣、供應、調劑、運送、寄藏、牙保、
轉讓或意圖販賣而陳列者，處7 年以下有期徒刑，得併科新臺幣
5 千萬元以下罰金。
犯前項之罪，因而致人於死者，處7 年以上有期徒刑，得併科新
臺幣1 億元以下罰金；致重傷者，處3 年以上12年以下有期徒刑
，得併科新臺幣7 千5 百萬元以下罰金。
因過失犯第1 項之罪者，處2 年以下有期徒刑、拘役或科新臺幣
5 百萬元以下罰金。
第1 項之未遂犯罰之。

附表一：
編號 扣案物品名稱 單位 數量 1 RELX電子菸彈（綠豆沙）（3入） 盒 36 2 RELX電子菸彈（經典菸草）（3入） 盒 3 3 RELX電子菸彈（輕柔）（3入） 盒 22 4 RELX電子菸彈（芒果）（3入） 盒 35 5 RELX電子菸彈（凍檸茶）（3入） 盒 51 6 RELX電子菸彈（薄荷）（3入） 盒 188 7 RELX電子菸彈（輕柔） 顆 19 8 NRX電子菸彈（鐵觀音）（3入） 盒 22 9 NRX電子菸彈（荔枝）（3入） 盒 12 10 FLOW電子菸彈（斬鐵劍）（3入） 盒 5 11 FLOW電子菸彈（綠豆沙）（3入） 盒 3 12 FLOW電子菸彈（白桃烏龍）（3 入） 盒 6 13 FLOW電子菸彈（白桃烏龍） 顆 12 14 LAISANG （黑芭樂）電子菸油（60ML） 瓶 19 15 LAISANG （白芭樂）電子菸油（60ML）（3MG ） 瓶 55 16 FOSV電子菸油（葡萄）（30ML） 瓶 44 17 BLVK電子菸油（蘋果）（30ML） 瓶 5 18 BLVK電子菸油（葡萄）（30ML） 瓶 30 19 BLVK電子菸油（哈密瓜）（30ML） 瓶 15 20 茗茶電子菸油（烏龍茶）（30ML）（5MG ） 瓶 17 21 REVA電子菸油（藍莓）（30ML）（3.8MG ） 瓶 19 22 FNL電子菸油（荔枝）（30ML） 瓶 10 23 FNL電子菸油（芒果）（30ML） 瓶 10 24 FNL電子菸油（藍莓）（30ML） 瓶 11 25 FNL電子菸油（西瓜）（30ML） 瓶 17 26 BIANTY電子菸油（葡萄）（30ML） 瓶 8 27 ZACHANY電子菸油（奇異果） 瓶 3 28 MOB 黑手黨電子菸油（草莓椰子鳳梨）（30ML） 瓶 5 29 PUREE 電子菸油（莓果廚師）（30ML） 瓶 15 30 COLLECTOR 電子菸油（芭樂）（30ML） 瓶 6 31 REVA電子菸油（拿鐵）（30ML） 瓶 8 32 FOSV電子菸油（橘子）（30ML） 瓶 14 33 MILKMAN 電子菸油（冰綠豆）（30ML） 瓶 2 34 茶韻電子菸油（鐵觀音）（10ML） 瓶 13 35 茶韻電子菸油（冰菊）（10ML） 瓶 10 36 HALO電子菸油（原味菸草）（30ML） 瓶 17 37 EXOTIC電子菸油（奶油菸草）（30ML） 瓶 13 38 大P 電子菸油（Mint gum ）（30ML） 瓶 13 39 大P 電子菸油（香菸黑冰）（30ML） 瓶 15 40 大P 電子菸油（The green mood）（30ML） 瓶 6 41 大P 電子菸油（Caramel Tribeca ）30ML） 瓶 19 42 BLVK電子菸油（焦糖雪茄）（30ML） 瓶 20 43 茗茶電子菸油（烏龍茶）（30ML） 瓶 38 44 BLVK電子菸油（荔枝）（30ML） 瓶 14 45 FRUIT LOOP電子菸油（葡萄）（30ML） 瓶 21 46 FRUIT LOOP電子菸油（薄荷）（30ML） 瓶 15 47 茗茶電子菸油（鳳雛茶）（30ML） 瓶 25 48 SKWEZED 電子菸油（芒果）（30ML） 瓶 4 49 888 電子菸油（芒果）（30ML）（30MG） 瓶 7 50 888 電子菸油（芒果）（30ML）（6MG ） 瓶 10 51 雪碧電子菸油（60ML） 瓶 14 52 DR BREW 電子菸油（RUDE BEER ）（60ML） 瓶 14 53 EXOTIC電子菸油（天使之吻）（60ML） 瓶 5 54 -88.8 ℃電子菸油（SNOW PEAR ）（100ML ） 瓶 12 55 Fcukin FLAVA 電子菸油（草莓）（50ML） 瓶 60 56 Fcukin Munkey電子菸油（哈泡）（50ML） 瓶 12 57 Rotten草莓菸油 瓶 5 58 漩渦草莓菸油 瓶 5 59 SALT SHAQ芒果菸油 瓶 5 60 SALT SHAQ紅酒菸油 瓶 4 61 SALT SHAQ花茶菸油 瓶 10 62 SALT SHAQ葡萄菸油 瓶 7 63 SALT SHAQ烏龍菸油 瓶 10 64 SALT SHAQ翠貝卡菸油 瓶 4 65 DR.SALT 可樂冰菸油 瓶 14 66 DR.SALT Mojito菸油 瓶 12 67 DR.SALT父親菸草菸油 瓶 2 68 鹽語菸油（30ML） 瓶 7 69 DR.SALT 純正菸草菸油 瓶 16 70 DR.SALT 痞子菸草菸油 瓶 11 71 DR.SALT 白桃烏龍 瓶 5 72 鹽鴨鳳梨菸油 瓶 13 73 白鋼鐵果菸油 瓶 5 74 黑鋼鐵果菸油 瓶 4 75 惡魔哈密瓜菸油 瓶 5 76 本初水果茶菸油 瓶 6 77 LOMEX菸油 瓶 13 78 Juul菸油 瓶 7 


 附表二：

編號 扣案物品名稱 單位 數量 1 FLOW電子菸機套組（黑色） 個 4 2 FLOW電子菸機套組（白色） 個 6 3 FLOW電子菸機套組（粉色） 個 5 4 FLOW電子菸機套組（藍色） 個 1 5 RELX電子菸機套組（藍色） 個 10 6 RELX電子菸機套組（灰色） 個 14 7 ZERO電子菸機套組（紅色） 個 5 8 ZERO電子菸機套組（青色） 個 5 9 ZERO電子菸機套組（綠色） 個 1 10 ZERO電子菸機套組（橘色） 個 5 11 ZERO電子菸機套組（彩色） 個 1 12 LOST電子菸彈（2 入） 盒 4 13 茶韻電子菸油（鐵觀音）（60ML）（不含尼古丁成分） 瓶 17 14 賴桑芭樂（不含尼古丁成分） 瓶 86 15 員工上下班時間表（108 年4 、5 月） 張 2 16 退貨資料（含電子菸油2 瓶） 份 1 17 進貨包裹（含ICEBERG 電子菸油2 瓶、LOOPER電子菸油1 瓶） 份 1 18 ACER筆記型電腦 臺 1 19 ASUS筆記型電腦 臺 1 20 大眾商業銀行VISA金融卡（帳號：000000000000，卡號：0000000000000000） 張 1 21 臺灣大哥大預付卡（門號：0000000000） 張 1 22 臺灣大哥大預付卡（門號：0000000000） 張 1 23 國泰世華商業銀行存摺（帳號：000000000000，戶名：林舜睽） 本 1 24 國泰世華商業銀行VISA金融卡（帳號：000000000000，卡號：0000000000000000） 張 1 25 彰化商業銀行存摺（帳號：00000000000000，戶名：楊家榮） 本 2 26 彰化商業銀行金融卡（帳號：00000000000000） 張 1 


 附表三：

編號 扣案物品名稱 單位 數量 1 Transcend隨身碟 個 1 2 HP筆記型電腦 臺 1 3 ASUS 5Z 黑色手機（含門號0000000000號之SIM卡1 張） 支 1